最高法院刑事判決　　　　　　　　　 110年度台上字第5513號
上　訴　人　洪堃棋
 
 
選任辯護人　林忠儀律師
上列上訴人因殺人未遂案件，不服臺灣高等法院中華民國110 年
2 月25日第二審判決（109 年度上訴字第3788號，起訴案號：臺
灣臺北地方檢察署108 年度偵字第21133 號），提起上訴，本院
判決如下：
    主  文
上訴駁回。
    理  由
一、按刑事訴訟法第377 條規定，上訴於第三審法院，非以判決
    違背法令為理由，不得為之。是提起第三審上訴，應以原判
    決違背法令為理由，係屬法定要件。如果上訴理由書狀並未
    依據卷內訴訟資料，具體指摘原判決不適用何種法則或如何
    適用不當，或所指摘原判決違法情事，顯與法律規定得為第
    三審上訴理由之違法情形，不相適合時，均應認其上訴為不
    合法律上之程式，予以駁回。本件原判決認定上訴人洪堃棋
    有其事實欄所載之殺人未遂犯行，因而維持第一審關於論上
    訴人犯殺人未遂罪，經依刑法第25條第2 項規定減輕其刑後
    ，處有期徒刑7 年，並諭知相關沒收之部分判決，駁回上訴
    人就此在第二審之上訴。已詳細敘述所憑之證據及取捨、認
    定之理由。並就上訴人否認有殺人犯意等語，其辯詞不可採
    之理由，及如何依告訴人徐婉禎之傷口深度達肝臟，並造成
    肝臟撕裂傷及腹膜內出血，導致在現場遺留大量血跡，及告
    訴人外傷深及胸、腹臟器，出血致休克及意識模糊狀態，若
    未能及時救護，確有生命危險等醫療紀錄及函覆資料，暨告
    訴人證述與上訴人僅為普通朋友，於案發前上訴人時常到其
    工作處鬧事及於案發時仍一直碎念其不對，則上訴人與告訴
    人間並非全無糾紛或嫌隙，而無殺害告訴人之犯意等情，分
    別予以指駁及說明。所為論斷，俱有卷存證據資料可資覆按
    ，從形式上觀察，並無採證認事違背經驗法則、論理法則，
    亦無量刑職權之行使有濫用，或其他違背法令之情形。
二、上訴意旨仍謂：其主觀上並無殺人犯意，且與告訴人係男女
    朋友關係，並無仇隙或糾紛，告訴人尚向救護人員謊稱遭搶
    ，企圖袒護上訴人，上訴人亦對告訴人稱「你不會死」，足
    認其並無殺人犯意及動機等語。係就原判決已說明之事項及
    屬原審採證認事職權之適法行使，持憑己見，就相同證據資
    料而為不同之評價，且重為事實之爭執，與法律規定得為第
    三審上訴理由之違法情形，不相適合。其上訴不合法律上之
    程式，應予駁回。至其所犯強制罪上訴本院部分，業經原審
    於民國110 年6 月15日裁定駁回其第三審上訴，附此敘明。
據上論結，應依刑事訴訟法第395 條前段，判決如主文。
中    華    民    國   110    年    10    月    7     日
                  刑事第四庭審判長法  官  林  立  華  
                                  法  官  林  瑞  斌  
                                  法  官  王  敏  慧  
                                  法  官  李  麗  珠  
                                  法  官  謝  靜  恒  
本件正本證明與原本無異
                                  書記官
中    華    民    國   110    年    10    月    12    日